【裁判字號】    97,易,4810
【裁判日期】    971231
【裁判案由】    竊盜
【裁判全文】
臺灣臺中地方法院刑事判決              97年度易字第4810號
公  訴  人  臺灣臺中地方法院檢察署檢察官
被      告  丙○○
上列被告因竊盜案件，經檢察官提起公訴(97年度偵字第25066號
)，本院判決如下：
    主  文
丙○○攜帶兇器竊盜，處有期徒刑陸月，如易科罰金，以新臺幣
壹仟元折算壹日。緩刑貳年，並應向指定之公益團體、地方自治
團體或社區提供肆拾小時之義務勞務，緩刑期間付保護管束。扣
案之尖嘴鉗壹支沒收。
    犯罪事實
一、丙○○意圖為自己不法之所有，於民國97年9月25日晚間6時
    許時起 (起訴書誤載為晚間8時30分許)，攜帶其所有客觀上
    對人之生命、身體、安全具有危險性，足供為兇器使用之尖
    嘴鉗1支，駕駛其所有車牌號碼CH-1282號自小客車，至臺中
    市北屯區復華巷即國防部所有復華新村內，趁夜晚四下無人
    之際，進入復華新村復華巷27號內，以上開尖嘴鉗剪掉該戶
    電線(太平洋牌200ｍ㎡電線45公斤、室內配電用22ｍ㎡電線
    72公斤，重量共117公斤，價值約新臺幣3萬至5萬元)後竊取
    之。得手後，先將上揭竊得之電線搬運至復華新村復華巷22
    號內藏放，再駕駛上述自小客車至該復華巷22號門前，將竊
    得之電線搬運至車上，適於同日晚間8時20分許，為復華新
    村財產管理人林英傑巡視時發現報警處理，丙○○見狀隨即
    棄車逃逸，並將尖嘴鉗順手丟棄在水溝內 (嗣丙○○又自行
    返回丟棄地點尋獲後，於本院審理時提出扣案)。
二、案經臺中市警察局第五分局報請臺灣臺中地方法院檢察署檢
    察官偵查起訴。
    理  由
一、程序方面：
(一)本案被告丙○○所犯刑法第321條第1項加重竊盜罪，屬刑事
    訴訟法第376條第2款所列之罪，依同法第284條之1規定，第
    一審得由法官獨任進行審判程序，合先敘明。
(二)本案判決以下引用之供述及非供述證據，經本院依法踐行調
    查證據程序，公訴人及被告均不爭執各該證據之證據能力，
    且亦查無依法應排除其證據能力之情形，是後述所引用證據
    之證據能力均無疑義。
二、認定犯罪事實所憑之證據及理由：
    上揭犯罪事實，業據被告丙○○於警詢、偵訊及本院審理時
    坦承不諱，核與證人即被害人國防部委託臺中市復華新村財
    產管理人甲○○於警詢時指證情節相符，此外，並有臺中市
    警察局第五分局扣押筆錄、扣押物品目錄表、贓物認領保管
    單、車籍查詢基本資料詳細畫面各1紙、現場照片22張附卷
    可稽及扣案之尖嘴鉗1支可資佐證。綜上各節相互佐證，被
    告自白核與事實相符，應堪採信，本案事證明確，被告犯行
    堪以認定，應予依法論科。
三、論罪科刑之理由：
(一)按刑法第321條第1項第3款之攜帶兇器竊盜罪，係以行為人
    攜帶兇器為其加重條件，此所謂兇器，其種類並無限制，凡
    客觀上足以對人之生命、身體、安全構成威脅，具有危險性
    之兇器為已足，並不以攜帶之初有行兇之意圖為必要，最高
    法院著有79年臺上字第5253號判例可資參照。被告丙○○持
    以竊盜之尖嘴鉗1支，係屬金屬製品，質地甚為堅硬、銳利
    ，無論被告主觀上是否旨在行兇抑僅便利行竊，然在客觀上
    顯具有傷害人之生命、身體之危險性，具有殺傷力，自係兇
    器之一種，是核被告丙○○所為，係犯刑法第321條第1項第
    3款攜帶兇器竊盜罪。
(二)爰審酌被告正值盛年，不思正途營生，竟因一己私慾而竊取
    他人財物，對社會治安影響甚鉅，並衡其犯罪之動機、目的
    、所竊財物之價值，及犯罪後坦承犯行，態度尚佳等一切情
    狀，量處如主文所示之刑，並諭知易科罰金之折算標準。
(三)次按刑罰之目的固有處罰行為人之意義，惟依現今通行之概
    念係重在教育，並非重在懲罰，本案被告因一時失慮，誤觸
    刑章，所為雖法所不許，然所竊取之電線於查獲後已發還被
    害人甲○○，且被害人於本院訊問時已明確陳述願意原諒被
    告等語，又被告未曾因故意犯罪受有期徒刑以上刑之宣告，
    此有臺灣高等法院被告前案紀錄表在卷可按，於犯罪後自始
    即坦認罪行，確有悔悟之意，本院參酌被告素行、智識程度
    及生活狀況，認其經此教訓後，當知所警愓，信無再犯之虞
    ，對其所宣告之刑以暫不執行為適當，爰依刑法第74條第1
    項第1款併予宣告緩刑2年。惟被告恣意竊取他人財物，其守
    法觀念顯有不足，為使被告於緩刑期間內，能深知戒惕，避
    免緩刑之宣告遭撤銷，且導正其行為與法治之觀念，併宣告
    其於緩刑期間內，向指定之公益團體、地方自治團體或社區
    ，提供40小時之義務勞務，並依刑法第93條第1項第2款之規
    定，應於緩刑期間付保護管束，期使被告於義務勞務過程及
    保護管束期間確切明瞭其行為所造成之損害，培養正確法治
    觀念，並深自惕勵。至於被告究應向何公益團體、地方自治
    團體或社區提供義務勞務，屬執行之問題，應由執行檢察官
    斟酌全案情節及各公益團體、地方自治團體或社區之需求，
    妥為指定，併予敘明。
(四)扣案之尖嘴鉗1支，為被告所有供犯本案竊盜罪所用之物，
    業據被告供承在卷，爰依刑法第38條第1項第2款宣告沒收。
四、應適用之法律：
    依刑事訴訟法第284條之1、第299條第1項前段，刑法第321
    條第1項第3款、第41條第1項前段、第74條第1項第1款、第2
    項第5款、第93條第1項第2款、第38條第1項第2款，判決如
    主文。
本案經檢察官乙○○到庭執行職務。
中    華    民    國    97    年    12    月    31    日
                  刑事第四庭    法  官  簡芳潔
以上正本證明與原本無異。
如不服本判決應於收受送達後10日內向本院提出上訴書狀，並應
敘述具體理由；其未敘述上訴理由者，應於上訴期間屆滿後20日
內向本院補提理由書（均須按他造當事人之人數附繕本）「切勿
逕送上級法院」。
                                書記官  呂苗澂
中    華    民    國    97    年    12    月    31    日
附錄論罪科刑法條全文：
中華民國刑法第321條
犯竊盜罪而有左列情形之一者，處6月以上、5年以下有期徒刑：
一、於夜間侵入住宅或有人居住之建築物、船艦或隱匿其內而犯
    之者。
二、毀越門扇、牆垣或其他安全設備而犯之者。
三、攜帶兇器而犯之者。
四、結夥三人以上而犯之者。
五、乘火災、水災或其他災害之際而犯之者。
六、在車站或埠頭而犯之者。
前項之未遂犯罰之。


司法院資訊處製作；財團法人民間司法改革基金會備份。
